臺灣桃園地方法院民事裁定
111年度訴字第240號
原      告  台鈺通科技有限公司

法定代理人  高淑琳  
訴訟代理人  吳勇君律師
            王可文律師
            周廷威律師
被      告  進昇金屬有限公司

法定代理人  陳柏村  

被      告  肖瑋平  
共      同
訴訟代理人  劉君豪律師
上列當事人間請求損害賠償等事件，本院裁定如下：
    主  文
本件移送臺灣苗栗地方法院。
    理  由
一、按訴訟，由被告住所地之法院管轄；對於私法人或其他得為
    訴訟當事人之團體之訴訟，由其主事務所或主營業所所在地
    之法院管轄；訴訟之全部或一部，法院認為無管轄權者，依
    原告聲請或依職權以裁定移送於其管轄法院，民事訴訟法第
    1條第1項前段、第2條第2項、第28條第1項分別定有明文。
    次按因契約涉訟者，如經當事人定有債務履行地，得由該履
    行地之法院管轄，此乃民事訴訟法第12條就特別審判籍所設
    之規定；又所謂債務履行地，係以當事人契約所定之債務履
    行地為限，是項約定雖不以書面或明示為必要，即言詞或默
    示為之，亦非法所不許，惟仍必須當事人間有約定債務履行
    地之意思，始有該條之適用。而管轄權之有無，雖為受訴法
    院應職權調查之事項，惟當事人對此訴訟成立要件之舉證責
    任仍不因而免除。再按主張特別審判籍之人，對特別審判籍
    事由存在，應負舉證責任，若不能舉證該特別審判籍事由存
    在，應自負其不利益（最高法院99年度台上字第1425號判決
    、109年度台抗字第1256號裁定意旨參照）。
二、原告起訴主張：其於民國108年7月間向被告進昇金屬有限公
    司（下稱進昇公司）購買紅銅26.98公噸（下爭系爭紅銅）
    ，嗣後竟發現系爭紅銅混充有低價鈦銅，顯然欠缺保證之品
    質，爰依不完全給付、瑕疵擔保之規定，請求進昇公司賠償
    新臺幣（下同）137萬9,922元；又被告肖瑋平（下稱肖瑋平
    ，與進昇公司合稱為被告）為進昇公司之實質負責人，明知
    系爭紅銅具有上開瑕疵，仍故意隱瞞而與原告進行上開交易
    ，亦應依侵權行為之法律關係連帶負賠償責任等語。
三、經查：
　㈠進昇公司之營業所以及肖瑋平之住所均位於苗栗縣，此有經
    濟部商工登記公示資料、個人戶籍資料查詢結果在卷可稽，
    足認本件被告之營業所、住所均非屬本院轄區。
　㈡原告雖以系爭紅銅經兩造約定由進昇公司運送至原告位於桃
    園市○○區○○○路0段000○0號之廠房，主張該廠房所在地即為
    債務履行地，故本院有管轄權云云。然：
　1.兩造間並未訂定書面之買賣契約，此業經原告確認無誤（見
    本院卷第99頁），可見兩造就本件之債務履行地並無書面約
    定；且經本院函請原告就兩造曾約定由被告將系爭紅銅運送
    至原告廠房一事舉證，原告亦未能提出相關事證，此觀本院
    111年4月19日桃院增民溫111年度訴字第240號函文、原告民
    事陳報狀即明（見本院卷第95、99至101頁）。
　2.再依被告所述，系爭紅銅之交付過程係由原告於108年7月22
    日派員與貨車師傅一同至進昇公司載貨（見本院卷第69頁）
    ，此復有被告提出之通訊軟體對話紀錄顯示原告曾於108年7
    月18日向被告表示「7/22（星期一）早上10：30到妳們公司
    載貨」可佐（見本院卷第89頁），自堪採信。原告既派員前
    往「被告公司」取貨載運，更難認兩造間有以「原告之廠房
    」作為債務履行地之合意，原告主張其廠房所在地即為債務
    履行地，故本院有管轄權云云，顯乏實據。
　㈢從而，原告既未舉證證明兩造約定有債務履行地之特別審判
    籍事由存在，自仍應回歸民事訴訟法第1條第1項前段、第2
    條第2項所揭示之「以原就被」原則，由進昇公司之營業所
    、肖瑋平之住所之管轄法院即臺灣苗栗地方法院管轄，本院
    並無管轄權，爰依職權將本件移送臺灣苗栗地方法院。
五、裁定如主文。
中　　華　　民　　國　　111 　年　　5 　　月　　4 　　日
                  民事第四庭    法　官　傅思綺
正本係照原本作成。
如不服本裁定應於送達後10日內向本院提出抗告狀，並應繳納抗
告費新台幣1000元。
中　　華　　民　　國　　111 　年　　5 　　月　　10　　日
                                書記官  康馨予